臺灣高雄地方法院民事判決　九十一年度婚字第一四八六號
　　原　　　告　甲○○
　　被　　　告　乙○○
右當事人間離婚事件，本院判決如左：
    主    文
准原告與被告離婚。
訴訟費用由被告負擔。
    事    實
一、原告主張：兩造於民國六十七年間結婚，婚後並有三名子女，均已成年。被告之
    前常常賭博，未再提供子女教育、生活費用，並曾打電話指責被告外面有男人，
    毆打原告，兩造住在前後棟房屋，分居多年，見面均不打招呼，夫妻情分已失，
    爰依民法第一千零五十二條第一項第五款、第二項規定，以選擇合併之方式，聲
    明請求判決准原告與被告離婚，提起本件訴訟等語。
    被告則以：確實有賭博輸過新台幣一百餘萬元，之前有和兄弟開設工廠，六、七
    年前才無工作，子女教育費用是大家庭共同支付，沒有打電話騷擾原告，是因為
    原告不同意同住才分居等語資為抗辯，並聲明駁回原告之訴。
二、查原告主張被告賭博、毆打其成傷，兩造分居多年，無法維繫兩造婚姻共同生活
    之事實，業據其提出戶籍謄本一件為證，且經證人即兩造所生子女蘇維清：「被
    告從我小時候就開始玩六合彩，但是剛開始有工程收入可以支撐，我高二以後，
    就沒有與被告同住，只有我與母親及弟弟同住，學費由母親支付，生活費用自己
    打工賺來，被告有嚴重的暴力傾向，懷疑母親有外遇，不喜歡母親跳交際舞，常
    常會打原告，我看見被告抓原告的頭直接打，去年時，我也有被被告毆打，母親
    讀補校時，被告有打電話給補校的主任，鬧的全校皆知，說原告不做家事，整天
    只會跳舞，實際上，母親對我們的照顧很週到，都是利用空檔才出去。原告與被
    告這幾年都沒有打招呼，即使是住在前、後棟也不會打招呼。家庭不和樂，是因
    為父親有暴力的傾向，會打我和母親造成我們精神上的壓力。」，證人即兩造所
    生子女蘇佑婷到庭證稱：「被告常賭博，好像也有當組頭，也有人來討債過，我
    不知道被告輸了多少錢，後來房子賣掉了，我那時國中畢業，兩造就分居，被告
    沒有正當的工作，經常在賭博，小孩都自己負責學雜費，不讓母親負擔太大，被
    告偶而也會關心我們，說要拿東西給我們，我們因為被告喜歡賭博，所以不喜歡
    與他接觸。兩造會吵架，被告有暴力傾向，會打母親，姐姐都會去阻擋，我沒有
    親眼看過，但看見母親有受傷，我鼓勵母親去學跳舞，父親沒有理由就吃醋，母
    親出去，都會告訴我們。家中不和樂，是因為父親會打母親及姐姐。」，被告亦
    不否認兩造分居多年，互不對話，婚姻關係已趨形骸化，是堪信原告前述主張為
    真實。
三、按有前項以外之重大事由，難以維持婚姻者，夫妻之一方得請求離婚。民法第一
    千零五十二條第二項定有明文。查被告賭博造成家庭經濟困難，原告及子女因此
    感到痛苦，被告又質疑原告休閒跳舞之動機，並打電話至原告上課之補校，影響
    原告在社會上之正當交誼，且與原告相處時，又曾毆打過原告，分居後形同陌路
    之事實為真實，已如前述，被告賭博、傷害行為對原告心理產生巨大衝擊，使原
    告難以期待與被告共營健全之婚姻生活，且兩造分居多年，情分盡失，兩造婚姻
    顯已出現重大破綻，客觀上無回復幸福圓滿狀態之可能，且此重大事由大部分之
    過失又在於被告，是原告依前揭法律規定，聲明請求判決准原告與被告離婚，為
    有理由，應予准許。
四、訴訟費用負擔之依據：民事訴訟法第七十八條。
中　　　華　　　民　　　國　　九十一　　年　　 十一　　 月　　 十三　　 日
                              臺灣高雄地方法院家事法庭
~B法　　　官　郭貞秀
右為正本，係照原本作成。
如不服本判決，應於送達後廿日內，向本院提出上訴狀。
中　　　華　　　民　　　國　　九十一　　年　　 十一　　 月　　 十三　　 日
~B法院書記官　曾瓊玉
